【裁判字號】    95,訴,556
【裁判日期】    950428
【裁判案由】    常業詐欺等
【裁判全文】
臺灣臺中地方法院刑事判決               95年度訴字第556號
公  訴  人  臺灣臺中地方法院檢察署檢察官
被      告  子○○
                    （現羈押在臺灣臺中看守所）
選任辯護人  游琦俊律師
被      告  Ｙ○○
選任辯護人  吳光陸律師
上列被告因常業詐欺案件，經檢察官提起公訴（94年度偵字第18
562號），本院合議庭裁定由受命法官獨任進行簡式審判程序，
判決如下：
    主    文
子○○共同連續意圖為自己不法之所有，以恐嚇使人將本人之物
交付，累犯，處有期徒刑伍年拾月；如附表二編號一至十五、十
七所示之物，均沒收。又共同意圖為自己不法之所有，以詐術使
人將本人之物交付，累犯，處有期徒刑伍月。扣案如附表二編號
四、十四至十六所示之物，均沒收。應執行有期徒刑陸年，如附
表二所示之物，均沒收。
Ｙ○○共同連續意圖為自己不法之所有，以恐嚇使人將本人之物
交付未遂，處有期徒刑伍月，如易科罰金，以佰元折算壹日，
緩刑貳年。如附表二編號一至十五、十七所示之物，均沒收。
    犯罪事實
一、子○○前於民國八十五年間因偽造文書罪，經臺灣高等法院
    臺中分院以八十六年度上訴字第二００一號判處有期徒刑一
    年六月，提起上訴後，經最高法院以八十八年度台上字第七
    ０九八號判決上訴駁回確定，入監執行後，於八十九年十二
    月二十九日（起訴書誤為九十年一月二日）假釋出監，假釋
    付保護管束期間至九十年八月七日，假釋期滿未經撤銷，以
    已執行論。
二、子○○係址設臺中市○○○路一六九號十三樓之二「超級任
    務徵信社有限公司」（下稱超級公司）之負責人，自九十四
    年二月間起，曾委請不知情之成年網友撰寫如附表二編號十
    所示之快速搜尋程式，自行利用內政部警政署車輛、車牌失
    竊資料網站，查詢取得失竊車主之車牌號碼，並利用公路監
    理加值服務網，查詢取得失竊車主之車輛車型、顏色、出廠
    年份、排氣量、管轄單位等車籍資料。於九十四年七月間某
    日，子○○、賴中明及姓名年籍不詳綽號「阿祥」之成年男
    子均因缺錢花用，乃思利用子○○查得之失竊車車籍資料向
    車主恐嚇取財，而共同基於意圖為自己不法所有之恐嚇取財
    概括犯意聯絡，先由子○○利用前開網路查詢管道，查得失
    竊車主之車籍資料。賴中明則於同年七月間，另向姓名年籍
    不詳之成年人，以不詳價格，購買0000000000（
    俗稱外勞卡）、0000000000（裝機人係許世賢）
    、0000000000（裝機人係峻翔商行）、0000
    000000（裝機人係胡志政）、0000000000
    、0000000000、0000000000（除外勞
    卡外，均另由檢察官簽分案偵辦）等行動電話，以供向失竊
    車主聯絡之用。姓名年籍不詳綽號「阿祥」之成年男子則自
    同年七月間起至同年十月止，以不詳價格向姓名年籍不詳之
    成年人購得如附表所示（各帳戶申請人均另由檢察官簽分案
    偵查中）之銀行帳戶存簿、提款卡及密碼等資料，再向子○
    ○請領每本新臺幣（下同）一萬二千元之報酬。在取得失竊
    車主之車籍資料後，自同年七月間起，即由子○○、賴中明
    連續打電話至派出所，佯稱係警察局某派出所員警，因已覓
    得某失竊車輛，欲與該車主聯絡，請求告知車主電話等語，
    各該接聽電話之派出所成年員警均不知有假，乃分別皆依子
    ○○、賴中明詢問之車籍資料，提供失竊車主電話之資訊予
    子○○、賴中明；而自同年八月間起，子○○另委由任職於
    超級公司擔任徵信業務之Ｙ○○向修車廠詢問失竊車主電話
    ，Ｙ○○即基於共同之概括犯意聯絡，依照子○○指示之詐
    騙說詞，連續撥打二通電話給店名不詳之修車廠，欲向該二
    家修車廠訛騙失竊車主之電話，但因Ｙ○○口才不佳，均未
    能得逞。在取得包括如附表一「被害人」欄之失竊車主電話
    後，自同年七月間起，子○○即撥打電話給如附表一編號十
    三所示之ｃ○○及附表一所示未付款之其中二位被害人，餘
    由賴中明撥打，連續向附表一所示被害人，佯稱其失竊車輛
    在伊手上，如果要取回車輛，須匯款若干，否則要將車子解
    體等語，其中子○○在撥打電話給附表一所示未付款之其中
    二位被害人時，Ｙ○○均連續在旁幫腔「車子要解體」、「
    有人交錢車已回去」等語，恫嚇該二名被害人。如附表一編
    號一、二、五、七、十、十一、十三、十四、十五、二十、
    二四至二六、二八、二九、三七至三九、四三、四四、四八
    、四九、五五至五七、六二、六八所示被害人在接到子○○
    、賴中明之上開恐嚇電話後，均因心生畏怖，而依指示匯款
    ，再由綽號「阿祥」之成年男子前往提款機領款；而附表一
    其餘編號之被害人則均未付款，子○○、Ｙ○○（指有參與
    幫腔作勢的上開二被害人部分）、賴中明、綽號「阿祥」等
    人因而未能得逞（詳如附表一所示）。
三、緣Ｅ○○（另由本院審理中）於九十四年間，曾在卓躍企業
    資產管理顧問有限公司兼職辦理銀行貸款申辦工作，之後，
    於同年十月間某日，因前往子○○所經營之「超級公司」找
    友人郭國卿（另由檢察官偵辦中），而認識子○○，子○○
    乃於同年十月二十三日在該公司內，交付一份貸款人資料予
    Ｅ○○。Ｅ○○發現該份貸款人資料，均無法辦理貸款，乃
    一時心生歹念，萌生用以行騙之念頭，而與子○○、郭國卿
    （另由檢察官偵辦中）共同基於意圖為自己不法所有之犯意
    聯絡，由子○○提供如附表編號十二所示之人頭帳戶及子○
    ○所有之門號0000000000號手機（含ＳＩＭ卡）
    一支，供Ｅ○○行騙時使用。Ｅ○○遂於九十四年十月二十
    三日後之某日，以0000000000號手機撥打電話給
    林洺正，佯稱係台新商業銀行辦理貸款之業務員，詢問林洺
    正有無意願貸款，經林洺正表示有意願後，乃先請林洺正依
    指定之傳真號碼，傳真個人身分證明文件，再由郭國卿於同
    年十月三十日，撥打電話給林洺正，謊稱係台新商業銀行之
    徵信員，與林洺正核對資料，並辦理對保手續。之後，林洺
    正撥打0000000000號電話告知Ｅ○○已辦好對保
    手續，Ｅ○○即要求林洺正準備一萬一千元之保險費，騙稱
    有同事會去收取等語，再由子○○佯稱係Ｅ○○之同事，打
    電話給林洺正，假稱有事不便前去收款，請林洺正將款項匯
    入田畇亞之上開帳戶內，林洺正因不疑有他，陷於錯誤，乃
    依指示於同年十月三十一日，至新竹縣竹北市竹北農會匯款
    一萬一千元至田畇亞之上開帳戶內。Ｅ○○於同年十一月二
    日，又以電話向林洺正佯稱其資格不符，須補資料，該資料
    須造假，費用為一萬元，林洺正又誤信為真，隨即至竹北農
    會匯款一萬元至田畇亞上開帳戶內。Ｅ○○又於同年十一月
    三日打電話給林洺正，謊稱因假資料須付三萬三千七百五十
    元之稅金，林洺正仍不知有假，猶依指示於同日至新竹縣寶
    山鄉寶山農會匯款三萬三千七百五十元至田畇亞之上開帳戶
    內。之後，Ｅ○○再次向林洺正詐稱要繳納完稅證明三萬三
    千七百五十元時，因林洺正查覺有異，與Ｅ○○相約見面，
    Ｅ○○遲遲未出面，始知受騙。子○○、Ｅ○○、郭國卿即
    以上開方式接續訛詐林洺正，合計騙得款項為五萬四千七百
    五十元。
四、嗣於九十四年十一月九日十五時許，經警持本院核發之搜索
    票，前往臺中市○○○路一六九號十三樓之二「超級公司」
    執行搜索，當場查獲子○○、Ｙ○○及Ｅ○○，並扣得子○
    ○所有供上開詐騙車主電話及恐嚇取財使用之如附表二編號
    一至十所示之物（其中編號四亦供詐欺取財使用）；又在Ｅ
    ○○身上扣得子○○所有供詐欺林洺正使用之如附表二編號
    十五所示之物及Ｅ○○所有內載詐騙林洺正說詞之手冊一本
    （附表二編號十六）。之後，於同日十七時許，警方前往臺
    中市○○路○段三十一號十二樓之二子○○之租住處執行搜
    索，又扣得子○○或賴中明所有供上開詐騙車主電話及恐嚇
    取財使用或預備供使用之如附表二編號十一至十四所示之物
    。
五、案經臺中縣警察局移送臺灣臺中地方法院檢察署檢察官偵查
    起訴。
    理    由
一、上揭犯罪事實二部分，業據被告子○○、Ｙ○○於警詢、偵
    查中及本院審理時均坦承不諱，核與如附表一所示之被害人
    於警詢或偵查中先後指訴相符，又經證人廖國宏、黃琪茵、
    蔡欣衿、許湘桾、李承璋（即如附表編號二、三、七、八、
    十一所示帳戶名義人）於警詢時或偵查中證述無訛，並有如
    附表所示銀行函附之帳戶資料、車輛竊盜詳細資料畫面、車
    籍資料作業詳細畫面、警察局車輛協尋電腦輸入單、警察局
    車輛協尋證明單、臺灣中小企業銀行存款憑條（附表一編號
    二）、附表一編號五被害人林美秀之存摺交易明細、新竹國
    際商業銀行匯款副通知書（附表一編號十三）、雲林縣古坑
    鄉農會匯款回條（附表一編號二十）、台新國際商業銀行國
    內匯款回條（附表一編號二十四）、郵政跨行匯款申請書（
    附表一編號二十五、三十七）、第一商業銀行存款存根聯（
    附表一編號三十八）、華南商業銀行全行通收存款憑條副根
    （附表一編號三十九、五十五）、車輛竊盜、車牌失竊資料
    個別查詢報表─查詢車輛認可資料、車籍作業系統─查詢認
    可資料、臺灣銀行無摺存入憑條存根（附表一編號四十三）
    、台北國際商業銀行匯款回條聯（附表一編號五十七）、華
    南商業銀行匯款回條聯（附表一編號六十八）、監聽通話譯
    文表及通話紀錄、竊車集團恐嚇取財放音通聯表、與被害人
    通話紀錄表、國泰世華銀行提款機交易明細對帳單（附表一
    編號十四）附卷可稽，及如附表二編號一至十五所示之物扣
    案足憑，可知被告子○○、Ｙ○○之上開自白，確與事實相
    符，堪信可採。從而，被告子○○上揭恐嚇取財之犯行，及
    被告Ｙ○○恐嚇取財未遂之犯行，事證明確，均堪認定。
二、上揭犯罪事實三部分，業據被告子○○於警詢、偵查中及本
    院審理時均直承不諱，核與被害人林洺正於警詢時（臺中縣
    警察局刑案偵查卷宗第三十六頁）指訴之情節相符，復經同
    案被告Ｅ○○於警詢、偵查中及本院審理時供述綦詳，及另
    案被告郭國卿於偵查中供稱：有依同案被告Ｅ○○指示與被
    害人林洺正核對資料等語無訛（臺灣臺中地方法院檢察署九
    十四年度偵字第一八五六二號偵查卷卷二第一六八至一六九
    、一八四至一八六頁），又據證人田畇亞於警詢、偵查中證
    述明確（上開偵查卷卷二第四二三頁），並有竹北市農會匯
    款申請書、新竹縣寶山鄉農會匯款申請書（參同一警卷第三
    十九頁）、臺中縣警察局刑警隊搜索扣押筆錄暨扣押物品目
    錄表（同一警卷第四十二至五十七頁）、田畇亞上開帳戶之
    開戶資料及交易往來明細（上開偵查卷卷二第五一六至五二
    八頁）、同案被告Ｅ○○所有內載詐騙林洺正說詞之手冊內
    容附卷可稽，及如附表二編號四、十四、十五、十六所示之
    物扣案足憑，足見被告子○○就上開詐欺取財犯行所為自白
    ，確與事實相符，堪予採信。從而，被告子○○上開詐欺取
    財犯行，事證明確，亦堪認定。
三、核被告子○○就犯罪事實二部分，其中向如附表一編號一、
    二、五、七、十、十一、十三、十四、十五、二十、二四至
    二六、二八、二九、三七至三九、四三、四四、四八、四九
    、五五至五七、六二、六八所示被害人恐嚇取財部分，核係
    犯刑法第三百四十六條第一項之恐嚇取財既遂罪，向附表一
    其餘被害人恐嚇取財未能得逞部分，則係犯同法條第三項、
    第一項之恐嚇取財未遂罪。另就犯罪事實三部分，則係犯刑
    法第三百三十九條第一項之詐欺取財罪（公訴人原於起訴時
    雖認被告子○○係犯刑法第三百四十條之常業詐欺罪，但已
    由公訴檢察官當庭將所犯罪名更正為刑法第三百三十九條第
    一項之普通詐欺取財罪，併此敘明）。被告Ｙ○○就犯罪事
    實二部分，核係犯刑法第三百四十六條第三項、第一項之恐
    嚇取財未遂罪（公訴人原於起訴時雖認被告Ｙ○○係犯刑法
    第三百四十六條第一項之恐嚇取財既遂罪，但已由公訴檢察
    官當庭更正之，附此敘明）。又：
（一）被告子○○與另案被告賴中明、綽號「阿祥」之成年男子
      間就上開恐嚇取財（含既、未遂）犯行，均有犯意之聯絡
      及行為之分擔；被告Ｙ○○就所參與之二次恐嚇取財未遂
      犯行，與上開三人間亦有犯意之聯絡及行為之分擔；又被
      告子○○與同案被告Ｅ○○、另案被告郭國卿間就犯罪事
      實三所載詐欺取財犯行，亦有犯意之聯絡及行為之分擔，
      各皆為共同正犯。
（二）被告子○○於附表一所示時間，自行或推由共犯賴中明撥
      打數通電話給被害人恐嚇取財（含既遂及未遂）之情形，
      對於同一被害人而言，均屬一犯意接續多次行為，侵害一
      個法益；另就犯罪事實三所載詐騙被害人林洺正部分，亦
      係利用被害人林洺正同一次申辦貸款之程序接續多次詐騙
      行為，侵害同一法益，皆應為接續犯，均屬單純一罪。
（三）又按預備、著手、既遂，原屬一犯罪行為之不同階段，如
      法律規定行為之各該階段獨立成罪，自應認各該犯罪之構
      成要件相同，屬於同一之罪名。故如連續數行為係基於概
      括之犯意而有上開情形，雖其前後行為有預備犯、未遂犯
      或既遂犯之分，依司法院大法官會議釋字第一五二號解釋
      意旨，仍得成立連續犯，並應從較重之既遂行為論科。最
      高法院二十四年上字第八００號判例、八十八年度台上字
      第一一五七號裁判、九十年度台上字第四五一五號裁判可
      資參照。據此，被告子○○就犯罪事實二所載多次恐嚇取
      財既遂及未遂犯行；被告Ｙ○○二次恐嚇取財未遂犯行，
      分別時間緊接，各觸犯構成要件相同之罪名，均顯係基於
      概括犯意為之，皆應依連續犯規定，就被告子○○所犯部
      分，論以較重之恐嚇取財既遂罪，就被告Ｙ○○所犯部分
      ，則論以一罪之恐嚇取財未遂罪。
（四）被告子○○就犯罪事實二、三部分所犯之恐嚇取財既遂罪
      及詐欺取財既遂罪，犯意各別，行為不同，應分論併罰。
（五）被告子○○前於八十五年間因偽造文書罪，經臺灣高等法
      院臺中分院以八十六年度上訴字第二００一號判處有期徒
      刑一年六月，提起上訴後，經最高法院以八十八年度台上
      字第七０九八號判決上訴駁回確定，入監執行後，於八十
      九年十二月二十九日（起訴書誤為九十年一月二日）假釋
      出監，假釋付保護管束期間至九十年八月七日，假釋期滿
      未經撤銷，以已執行論，有臺灣臺中地方法院檢察署刑案
      資料查註紀錄表、臺灣高等法院被告前案紀錄表在卷可按
      ，其受有期徒刑之執行完畢，五年以內再犯本件有期徒刑
      以上之二罪，皆為累犯，且恐嚇取財既遂部分為連續犯，
      應依法遞加重其刑，詐欺取財部分，則依法加重其刑。
（六）被告子○○就犯罪事實二犯行，亦有使用如附表編號八由
      證人許湘桾開設在第一商業銀行蘆洲分行帳號：0000
      0000000號之帳戶，及如附表編號十三至十五所示
      之帳戶，檢察官漏未臚列上開四帳戶，容有未洽。另被告
      子○○雖有購得案外人沈尹芳開設在合作金庫銀行和平分
      行帳號0000000000000號帳戶資料使用，但
      自陳：該帳戶係違犯犯罪事實二之犯行前，伊曾將在網路
      上查得之失竊車輛車籍資料販售予姓名年籍不詳之成年「
      陳先生」，故自跳蚤市場購買沈尹芳之上開人頭帳戶，供
      作「陳先生」匯入價款之用等語，有被告子○○之警詢筆
      錄在卷可參（臺中縣警察局刑案偵查卷宗第七頁），檢察
      官又未能提出任何證據證明被告子○○就所為犯罪事實二
      之犯行，亦有使用沈尹芳上開帳戶之事實，則起訴書犯罪
      事實欄認定沈尹芳之上開帳戶係共犯綽號「阿祥」之成年
      男子購得，並供作違犯上揭犯罪事實二所載犯行使用，即
      有誤會。
（七）爰審酌被告子○○素行不良，被告Ｙ○○先前則無任何犯
      罪紀錄，有該二人之前科紀錄資料可參，被告子○○、Ｙ
      ○○均為圖私利，不思以正當途徑牟財，而向派出所或修
      車廠套取失竊車主電話，再以要拆解他人汽車之高價財產
      之方式，恫嚇如附表一之被害人交付贖款（被告Ｙ○○部
      分係指所參與之其中二位未付款之被害人），犯罪之動機
      、目的均非良善，手段亦非平和，且致生如附表一所示被
      害人心生畏怖，甚者，依指示匯款，人數眾多，且得款金
      額頗鉅，所生損害嚴重，被告子○○係居於主導地位，被
      告Ｙ○○則是依被告子○○指示，參與其中二次恐嚇車主
      交付贖款未遂之犯行，二人犯罪之犯罪情節、參與程度、
      分得利益、肇致之損害等等，均輕重有別；被告子○○又
      以申辦貸款之另一詐騙手法，訛詐被害人林洺正，詐得之
      金額合計五萬四千七百五十元；再考之被告子○○、Ｙ○
      ○犯後尚能坦認犯行，惟被告子○○並無法賠償各該被害
      人之損失等一切情狀，分別量處如主文第一項、第二項所
      示之刑，被告子○○部分並定其應執行刑，被告Ｙ○○部
      分則諭知易科罰金之折算標準。末查，被告Ｙ○○前未曾
      受有期徒刑以上刑之宣告，已如前述，被告Ｙ○○坦承犯
      行，且所參與之恐嚇取財部分，只有二次，且所為均僅於
      未遂程度，未造成被害人實際財產之損失，犯罪情節輕微
      ，且被告為彌補一時失慮之行為，復已自行向財團法人宜
      蘭縣私立神愛兒童之家捐款二萬元，有收據一紙可資參佐
      ，足見深具悔意，其經此教訓，當知警惕而無再犯之虞，
      本院綜核各情，所宣告之刑，認以暫不執行為適當，併予
      宣告緩刑二年，以啟自新。
（八）沒收之宣告：
  １、扣案如附表二編號一至七、九至十五所示之物，及未扣案
      之如附表二編號十七所示之物，分別係被告子○○或共犯
      賴中明所有，供違犯犯罪事實二犯行或預備供使用之物，
      業據本院審認如前，附表二編號十七所示之物，雖未據扣
      案，但無證據證明業已滅失；另附表二編號八所示之物，
      被告子○○雖自承係伊所有，但辯稱：並未供違犯犯罪事
      實二所示犯行之用云云，然警方係就該支行動電話門號0
      000000000號等數個被告子○○所用之門號實施
      監聽結果，進而查悉上開犯罪事實二之犯行，有卷附之聽
      監話譯文及通話紀錄可參，顯見被告子○○確有以該支門
      號供作犯罪事實二之犯行使用，所為辯解，委不可採。據
      上，如附表二編號一至十五、十七所示之物，均依刑法第
      三十八條第一項第二款規定，宣告沒收。
  ２、扣案如附表二編號四、十四、十五、十六所示之物，分別
      係被告子○○、共犯Ｅ○○所有並供違犯犯罪事實三犯行
      所用之物，業據被告子○○、共犯Ｅ○○供明在卷，爰依
      刑法第三十八條第一項第二款規定，諭知沒收。
  ３、扣案如附表三編號一至十三所示之物，雖均係被告子○○
      所有，但被告子○○否認係違犯上揭犯罪事實二、三所用
      或預備供使用之物，辯稱：均與本案犯行無關等語，經本
      院實際調取該等扣案物查閱結果，認確無任何資料顯示係
      與被告子○○上開犯罪事實二、三所載犯行有關，被告子
      ○○此部分之辯解，堪信可採。又如附表三編號十四所示
      之物，被告子○○辯稱並非伊所有等語，本院又查無任何
      證據證明應係被告子○○、Ｙ○○或共犯賴中明、綽號「
      阿祥」或共犯Ｅ○○所有之事實。綜上，如附表三所示之
      物，核與刑法第三十八條之沒收規定尚有未合，爰均不諭
      知沒收。公訴人就該等扣案物請求一併宣告沒收，容有未
      洽。
  ４、至於如附表編號一至十一、十三至十五所示帳戶，雖係共
      犯綽號「阿祥」之成年男子購得之人頭帳戶，並供被告子
      ○○等人違犯上開犯罪事實二犯行所用或預備供使用，但
      各該帳戶之存摺、提款卡均未扣案，且除附表編號二、七
      、八、十一之帳戶名義人自承係將帳戶出售予姓名年籍不
      詳之成年人外，其餘帳戶名義人是否已喪失對於各該帳戶
      （含存摺、提款卡）之所有權，尚無證據可以佐證。故為
      免日後生有爭執，且因各該帳戶之存摺、提款卡均未扣案
      ，亦有執行上之困難，爰均不為沒收之諭知，附此敘明。
四、公訴意旨另謂：被告子○○與共犯Ｅ○○、郭國卿三人共同
    意圖為自己不法之所有，並基於犯意之聯絡，由子○○提供
    上開人頭帳戶及手機供共犯Ｅ○○使用，向不特定人詐騙貸
    款手續費，共犯Ｅ○○並自九十四年十月二十三日後某日起
    ，開始撥打電話向不特定人詐騙手續費，惟打了五、六位，
    均未得逞。因認被告子○○就此部分係犯刑法第三百三十九
    條第三項、第一項之詐欺取財未遂罪。然按被告或共犯之自
    白，不得作為有罪判決之唯一證據，仍應調查其他必要之證
    據，以察其是否與事實相符，刑事訴訟法第一百五十六條第
    二項定有明文。立法目的在以補強證據之存在，藉以限制合
    法自白在證據上之價值，俾發現實質的真實，即使被告之自
    白出於任意性，然若別無其他補強證據足以擔保其自白與事
    實相符，該自白仍非刑事訴訟法上得據之為認定被告犯罪之
    唯一證據，當不得單憑此而為被告不利之認定。最高法院八
    十五年度台上字第六六四號裁判可資參照。在本案中，公訴
    人雖以共犯Ｅ○○於偵查中之自白（臺灣臺中地方法院檢察
    署九十四年度偵字第一八六五二號偵查卷卷一第十六頁），
    資為論據，且被告子○○亦於本院審理時為認罪之陳述，但
    不論是被告子○○或共犯Ｅ○○之上開自白，均查無任何補
    強證據可資佐實，揆諸前揭說明，尚難遽認被告子○○、共
    犯Ｅ○○之上開自白，均與事實相符，從而，皆無從作為認
    定被告子○○確有公訴人所指此部分犯行之證據。此外，本
    院復查無其他積極證據可資證明公訴人此部分之指訴為真，
    應認被告子○○此部分被訴詐欺取財未遂犯行，尚屬不能證
    明。惟公訴意旨認被告子○○此部分犯行與前揭論罪科刑之
    詐欺取財既遂罪間，有連續犯之關係，屬裁判上一罪，爰不
    另為無罪之諭知。
據上論斷，依刑事訴訟法第二百九十九條第一項前段，刑法第二
十八條、第五十六條、第三百三十九條第一項、第三項、第三百
四十六條第一項、第三項、第四十七條、第四十一條第一項前段
、第五十一條第五款、第三十八條第一項第二款，罰金罰鍰提高
標準條例第一條前段、第二條，判決如主文。
本案經檢察官Ｕ○○到庭執行職務
中    華    民    國    95    年    4     月    28    日
                  刑事第十一庭  法  官  莊嘉蕙
以上正證明與原本無異。
如不服本判決，應於送達後十日內向本院提出上訴狀（須附繕本
），上訴於臺灣高等法院臺中分院。
                                書記官  魏愛玲
中    華    民    國    95    年    4     月    28    日
附錄論罪科刑法條
中華民國刑法第三百四十六條
意圖為自己或第三人不法之所有，以恐嚇使人將本人或第三人之
物交付者，處六月以上五年以下有期徒刑，得併科一千元以下罰
金。
以前項方法得財產上不法之利益，或使第三人得之者，亦同。
前二項之未遂犯罰之。
中華民國刑法第三百三十九條第一項
意圖為自己或第三人不法之所有，以詐術使人將本人或第三人之
物交付者，處五年以下有期徒刑、拘役或科或併科一千元以下罰
金。
以前項方法得財產上不法之利益或使第三人得之者，亦同。
前二項之未遂犯罰之
附表：
┌──┬───┬──────────┬─────────┬─────┐
│編號│姓  名│ 銀   行 ／帳    號 │被害人所匯入之帳戶│ 出  處   │
├──┼───┼──────────┼─────────┼─────┤
│一  │李伯翰│大眾銀行信義分行    │附表一編號一      │臺中縣警察│
│    │      │帳號：000000000000  │                  │局通訊監察│
│    │      │                    │                  │偵查卷    │
│    │      │                    │                  │p65-73    │
│    │      │                    │                  │94偵18562 │
│    │      │                    │                  │號卷二    │
│    │      │                    │                  │p546-556  │
├──┼───┼──────────┼─────────┼─────┤
│二  │廖國宏│華南商業銀行新竹分行│附表一編號：      │臺中縣警察│
│    │      │帳號：000000000000  │十一、十三、三九、│局通訊監察│
│    │      │                    │五五、五七        │偵查卷p27 │
│    │      │                    │                  │、76-78   │
│    │      │                    │                  │94偵18562 │
│    │      │                    │                  │號卷二p404│
│    │      │                    │                  │、543-545 │
├──┼───┼──────────┼─────────┼─────┤
│三  │黃琪茵│聯邦商業銀行迴龍分行│                  │臺中縣警察│
│    │      │帳號：000000000000  │                  │局通訊監察│
│    │      │                    │                  │偵查卷p58 │
│    │      │                    │                  │、81-82   │
├──┼───┼──────────┼─────────┼─────┤
│四  │許文│臺灣銀行華江分行    │附表一編號：      │臺中縣警察│
│    │      │帳號：000000000000  │二八、四三、四八、│局通訊監察│
│    │      │                    │四九、六二、六八  │偵查卷p101│
│    │      │                    │                  │94偵18562 │
│    │      │                    │                  │號卷二    │
│    │      │                    │                  │p570-575  │
├──┼───┼──────────┼─────────┼─────┤
│五  │葉國貞│聯邦商業銀行公館分行│附表一編號：      │臺中縣警察│
│    │      │帳號：000000000000  │七                │局通訊監察│
│    │      │                    │                  │偵查卷    │
│    │      │                    │                  │p87-90    │
│    │      │                    │                  │94偵18562 │
│    │      │                    │                  │號卷二    │
│    │      │                    │                  │p557-565  │
├──┼───┼──────────┼─────────┼─────┤
│六  │葉國貞│新竹商業銀行板橋分行│                  │          │
│    │      │帳號：000000000000  │                  │          │
├──┼───┼──────────┼─────────┼─────┤
│七  │蔡欣衿│華南商業銀行新竹分行│                  │臺中縣警察│
│    │      │帳號：000000000000  │                  │局通訊監察│
│    │      │                    │                  │偵查卷p41 │
│    │      │                    │                  │94偵18562 │
│    │      │                    │                  │號p407    │
├──┼───┼──────────┼─────────┼─────┤
│八  │許湘桾│陽信商業銀行三重分行│附表一編號：      │臺中縣警察│
│    │（起訴│帳號：00000000000   │十四、二五        │局通訊監察│
│    │書誤為│                    │                  │偵查卷p97 │
│    │許湘裙│                    │                  │94偵18562 │
│    │）    │                    │                  │號卷二    │
│    │      │                    │                  │p419-421、│
│    │      │                    │                  │424       │
│    │      ├──────────┼─────────┼─────┤
│    │      │第一商業銀行蘆洲分行│附表一編號二四    │          │
│    │      │帳號：00000000000   │                  │          │
├──┼───┼──────────┼─────────┼─────┤
│九  │詹露齡│第一商業銀行天母分行│附表一編號：      │臺中縣警察│
│    │      │帳號：00000000000   │二十、三七、三八、│局通訊監察│
│    │      │                    │                  │偵查卷p126│
│    │      │                    │                  │94偵18562 │
│    │      │                    │                  │號卷二    │
│    │      │                    │                  │p541-542  │
├──┼───┼──────────┼─────────┼─────┤
│十  │周佶樺│台灣中小企業銀行蘆洲│附表一編號：      │臺中縣警察│
│    │      │分行                │二、十、二六、二九│局通訊監察│
│    │      │帳號：00000000000   │、四四            │偵查卷p103│
│    │      │                    │                  │94偵18562 │
│    │      │                    │                  │號p513-515│
├──┼───┼──────────┼─────────┼─────┤
│十一│李承璋│中國農民銀行中和分行│                  │臺中縣警察│
│    │      │帳號：00000000000   │                  │局通訊監察│
│    │      │                    │                  │偵查卷    │
│    │      │                    │                  │p115-116  │
│    │      │                    │                  │94偵18562 │
│    │      │                    │                  │號p425    │
├──┼───┼──────────┼─────────┼─────┤
│十二│田畇亞│日盛國際商業銀行士林│                  │94偵18562 │
│    │      │分行                │                  │號p423    │
│    │      │帳號：00000000000000│                  │          │
├──┼───┼──────────┼─────────┼─────┤
│十三│不詳  │合作金庫銀行        │附表一編號五      │          │
│    │      │000000000000        │                  │          │
├──┼───┼──────────┼─────────┼─────┤
│十四│不詳  │日盛國際商業銀行松山│附表一編號十五    │          │
│    │      │分行  帳號不詳      │                  │          │
├──┼───┼──────────┼─────────┼─────┤
│十五│不詳  │臺灣銀行            │附表一編號五六    │          │
│    │      │帳號不詳            │                  │          │
└──┴───┴──────────┴─────────┴─────┘
附表一：（起訴書之附表一編號三三重複編號，故自編號三三天
        ○○以下（含天○○）部分，本附表均順延自編號三四
        起編號，本附表之被害人實與起訴書附表一均相同）
┌──┬───┬───────────────────┬─────┬─────┬────────┬───────┐
│編號│被害人│    犯  罪  時  間  及  方  法        │既（未）遂│匯款金額  │ 匯  入  帳  戶 │  出      處  │
│    │      │                                      │          │（新台幣）│                │              │
├──┼───┼───────────────────┼─────┼─────┼────────┼───────┤
│一  │Ａ○○│子○○等人於九十四年七月十四日約中午十│  既遂    │  25000元 │大眾銀行信義分行│中縣刑大偵三字│
│    │      │二時四十分至十四時二十五分許及十五時四│          │          │000000000000    │第0000000000  │
│    │      │十分許，接續撥打六通電話，恫嚇Ａ○○要│          │          │                │（p140）      │
│    │      │求贖款，否則將找不回被竊車輛，致使洪惠│          │          │                │              │
│    │      │萍心生畏怖，而依對方指示匯款。        │          │          │                │              │
├──┼───┼───────────────────┼─────┼─────┼────────┼───────┤
│二  │宇○○│子○○等人於九十四年七月十八、十九日，│  既遂    │  30000元 │臺灣中小企銀行蘆│中縣刑大偵三字│
│    │      │接續撥打四通電話恫嚇宇○○要求贖款，否│          │          │洲分行          │第0000000000  │
│    │      │則將找不回被竊車輛，致使宇○○心生畏怖│          │          │000000000000    │（p146）      │
│    │      │，而依對方指示匯款。                  │          │          │                │              │
│    │      │                                      │          │          │                │              │
├──┼───┼───────────────────┼─────┼─────┼────────┼───────┤
│三  │Ｄ○○│子○○等人於九十四年七月二十一日二十二│  未遂    │          │                │中縣刑大偵三字│
│    │      │時三十分許、翌日（二十二日）上午十時至│          │          │                │第0000000000  │
│    │      │十三時許，接續撥打八通電話恫嚇Ｄ○○要│          │          │                │（p151）      │
│    │      │求贖款五萬至八萬元至指定帳戶，否則將找│          │          │                │              │
│    │      │不回被竊的車輛，或是要將該車輛解體。但│          │          │                │              │
│    │      │因Ｄ○○不予置理，以致未能得逞。      │          │          │                │              │
├──┼───┼───────────────────┼─────┼─────┼────────┼───────┤
│四  │Ｋ○○│子○○等人於九十四年九月七日接續撥打二│  未遂    │          │                │中縣刑大偵三字│
│    │      │至三通電話，恫嚇Ｋ○○要求贖款五萬元，│          │          │                │第0000000000  │
│    │      │否則將找不回被竊的車輛。但因Ｋ○○不予│          │          │                │（p155）      │
│    │      │置理，以致未能得逞。                  │          │          │                │              │
│    │      │                                      │          │          │                │              │
├──┼───┼───────────────────┼─────┼─────┼────────┼───────┤
│五  │林美秀│子○○等人於九十四年七月二十日接續撥打│  既遂    │  25000元 │合作金庫銀行    │中縣刑大偵三字│
│    │      │三至四通電話，恫嚇林美秀要求贖款，否則│          │          │000000000000    │第0000000000  │
│    │      │將找不回被竊車輛，或是將該被竊車輛解體│          │          │                │（p158）      │
│    │      │。致使林美秀心生畏怖，而依對方指示匯款│          │          │                │              │
│    │      │。                                    │          │          │                │              │
├──┼───┼───────────────────┼─────┼─────┼────────┼───────┤
│六  │Ｚ○○│子○○等人於九十四年七月十三日接續撥打│  未遂    │          │                │中縣刑大偵三字│
│    │      │二通電話，恫嚇劉秀紋要求贖款，否則要將│          │          │                │第0000000000  │
│    │      │被竊的車輛毀壞，或是要將該車輛解體體。│          │          │                │（p164）      │
│    │      │但因Ｚ○○不予置理，以致未能得逞。    │          │          │                │              │
│    │      │                                      │          │          │                │              │
├──┼───┼───────────────────┼─────┼─────┼────────┼───────┤
│七  │Ｊ○○│子○○等人於九十四年九月十六日十五時十│  既遂    │  50000元 │聯邦商業銀行公館│中縣刑大偵三字│
│    │      │三分許至翌日十七日十五時十四分許，接續│          │          │分行            │第0000000000  │
│    │      │撥打十四通電話，恫嚇Ｊ○○要求贖款，否│          │          │000000000000    │（p169）      │
│    │      │則要將被竊的車輛毀壞，或要將該車輛解體│          │          │                │              │
│    │      │，致使Ｊ○○心生畏怖，而依對方指示匯款│          │          │                │              │
│    │      │。                                    │          │          │                │              │
├──┼───┼───────────────────┼─────┼─────┼────────┼───────┤
│八  │Ｃ○○│子○○等人於九十四年七月二十七日接續撥│   未遂   │          │                │中縣刑大偵三字│
│    │      │打二通電話，恫嚇Ｃ○○要求贖款三萬元，│          │          │                │第0000000000  │
│    │      │否則將找不回被竊車輛或是要將被竊的車輛│          │          │                │（p174）      │
│    │      │解體。但Ｃ○○不予置理，以致未能得逞。│          │          │                │              │
│    │      │                                      │          │          │                │              │
├──┼───┼───────────────────┼─────┼─────┼────────┼───────┤
│九  │ｇ○○│子○○等人於九十四年七月八日接續撥打二│  未遂    │          │                │中縣刑大偵三字│
│    │      │通電話，恫嚇ｇ○○要求贖款三萬元，否則│          │          │                │第0000000000  │
│    │      │將找不回被竊的車輛，或是要將被竊車輛解│          │          │                │（p178）      │
│    │      │體，但ｇ○○不予置理，以致未能得逞。  │          │          │                │              │
│    │      │                                      │          │          │                │              │
├──┼───┼───────────────────┼─────┼─────┼────────┼───────┤
│十  │Ｑ○○│子○○等人於九十四年七月十四日接續撥打│  既遂    │  50000元 │臺灣中小企業銀行│中縣刑大偵三字│
│    │      │數通電話，恫嚇Ｑ○○要求贖款，否則將找│          │          │蘆洲分行        │第0000000000  │
│    │      │不回被竊車輛，或是要將被竊的車輛解體。│          │          │00000000000     │（p181）      │
│    │      │致使Ｑ○○心生畏佈，而依對方指示匯款。│          │          │                │              │
│    │      │                                      │          │          │                │              │
├──┼───┼───────────────────┼─────┼─────┼────────┼───────┤
│十一│地○○│子○○等人於九十四年九月九日接續撥打四│  既遂    │  40000元 │華南商業銀行新竹│中縣刑大偵三字│
│    │      │、五通電話，恫嚇地○○要求贖款，否則將│          │          │分行            │第0000000000  │
│    │      │找不回被竊的車輛，或是要將被竊的車輛解│          │          │                │（p188）      │
│    │      │體。致使地○○心生畏佈，而依對方指示匯│          │          │000000000000    │              │
│    │      │款。                                  │          │          │                │              │
├──┼───┼───────────────────┼─────┼─────┼────────┼───────┤
│十二│Ｐ○○│子○○等人於九十四年九月二十日接續撥打│  未遂    │          │                │中縣刑大偵三字│
│    │      │七通電話恫嚇Ｐ○○要求贖款五萬元，否則│          │          │                │第0000000000  │
│    │      │將找不到被竊車輛，或是要將被竊車輛解體│          │          │                │（p194）      │
│    │      │。但Ｐ○○不予置理，以致未能得逞。    │          │          │                │              │
│    │      │                                      │          │          │                │              │
├──┼───┼───────────────────┼─────┼─────┼────────┼───────┤
│十三│ｃ○○│子○○等人於九十四年九月九日接續撥打七│  既遂    │合計：    │華南商業銀行新竹│中縣刑大偵三字│
│    │      │、八通電話，恫嚇ｃ○○要求贖款，否則將│          │70000元   │分行            │第0000000000  │
│    │      │找不回被竊車輛，或要將被竊的車輛解體。│          │          │000000000000    │（p198）      │
│    │      │致使ｃ○○心生畏佈，而依對方指示，於同│          │          │                │              │
│    │      │年九月九日匯款二萬元，同年月十二日再匯│          │          │                │              │
│    │      │款五萬元至右開帳戶。                  │          │          │                │              │
│    │      │                                      │          │          │                │              │
├──┼───┼───────────────────┼─────┼─────┼────────┼───────┤
│十四│黃○○│子○○等人於九十四年七月十二日接續撥打│  既遂    │  20000元 │陽信商業銀行三重│中縣刑大偵三字│
│    │      │二通電話，恫嚇黃○○要求贖，否則將找不│          │          │分行00000000000 │第0000000000  │
│    │      │回被竊的車輛，或是要將該部汽車解體，致│          │          │                │（p205）      │
│    │      │使黃○○心生畏佈，而依對方指示匯款。。│          │          │                │94偵18562號卷 │
│    │      │                                      │          │          │                │二p567-569    │
├──┼───┼───────────────────┼─────┼─────┼────────┼───────┤
│十五│Ｔ○○│子○○等人於九十四年七月二十日接續撥打│  既遂    │  10000元 │日盛國際商業銀行│中縣刑大偵三字│
│    │      │十通電話，恫嚇Ｔ○○要求贖，否則將找不│          │          │松山分行        │第0000000000  │
│    │      │回被竊的車輛，或是要將該部汽車解體，致│          │          │帳號不詳        │（p209）      │
│    │      │使Ｔ○○心生畏佈，而依對方指示匯款。  │          │          │                │              │
│    │      │                                      │          │          │                │              │
├──┼───┼───────────────────┼─────┼─────┼────────┼───────┤
│十六│Ｏ○○│子○○等人於九十四年七月五日接續撥打三│  未遂    │          │                │中縣刑大偵三字│
│    │      │通電話，恫嚇Ｏ○○要求款五萬元，否則將│          │          │                │第0000000000  │
│    │      │找不回被竊的車輛，或是要將該部汽車解體│          │          │                │（p214）      │
│    │      │。但Ｏ○○不予置理，以致未能得逞。    │          │          │                │              │
│    │      │                                      │          │          │                │              │
├──┼───┼───────────────────┼─────┼─────┼────────┼───────┤
│十七│ｐ○○│子○○等人於九十四年七月二十二日接續撥│  未遂    │          │                │中縣刑大偵三字│
│    │      │打五通電話，恫嚇ｐ○○要求贖，否則將找│          │          │                │第0000000000  │
│    │      │不回被竊的車輛，或是要將該部汽車解體。│          │          │                │（p214）      │
│    │      │但ｐ○○不予置理，以致未能得逞。      │          │          │                │              │
│    │      │                                      │          │          │                │              │
├──┼───┼───────────────────┼─────┼─────┼────────┼───────┤
│十八│ｉ○○│子○○等人於九十四年九月十六日接續撥打│  未遂    │          │                │中縣刑大偵三字│
│    │（起訴│三通電話，恫嚇謝慨燐要求贖，否則將找不│          │          │                │第0000000000  │
│    │書誤為│回被竊的車輛，或是要將該部汽車解體。但│          │          │                │（p220）      │
│    │謝既燐│謝慨燐不予置理，以致未能得逞。        │          │          │                │              │
│    │）    │                                      │          │          │                │              │
├──┼───┼───────────────────┼─────┼─────┼────────┼───────┤
│十九│Ｂ○○│子○○等人於九十四年七月八日接續撥打三│  未遂    │          │                │中縣刑大偵三字│
│    │      │通電話，恫嚇Ｂ○○要求贖，否則將找不回│          │          │                │第0000000000  │
│    │      │被竊的車輛，或是要將該部汽車解體。但張│          │          │                │（p223）      │
│    │      │世聰不予置理，以致未能得逞。          │          │          │                │              │
│    │      │                                      │          │          │                │              │
├──┼───┼───────────────────┼─────┼─────┼────────┼───────┤
│二十│ｍ○○│子○○等人於九十四年七月二十五日接續撥│  既遂    │  20000元 │第一商業銀行天母│中縣刑大偵三字│
│    │      │打四、五十通電話，恫嚇ｍ○○要求贖款，│          │          │分行            │第0000000000  │
│    │      │否則將找不回被竊的車輛，或是要將該部汽│          │          │00000000000     │（p226）      │
│    │      │車解體，致使ｍ○○心生畏佈，而依對方指│          │          │                │              │
│    │      │示匯款。                              │          │          │                │              │
├──┼───┼───────────────────┼─────┼─────┼────────┼───────┤
│二一│辰○○│子○○等人於九十四年七月八日接續撥打三│  未遂    │          │                │中縣刑大偵三字│
│    │      │通電話，恫嚇辰○○要求贖款五萬元，否則│          │          │                │第0000000000  │
│    │      │將找不回被竊的車輛，或是要將該部汽車解│          │          │                │（p232）      │
│    │      │體。但辰○○不予置理，以致未能得逞。  │          │          │                │              │
│    │      │                                      │          │          │                │              │
├──┼───┼───────────────────┼─────┼─────┼────────┼───────┤
│二二│Ｈ○○│子○○等人於九十四年七月二十、二十一日│  未遂    │          │                │中縣刑大偵三字│
│    │      │接續撥打三通電話，恫嚇Ｈ○○要求贖款五│          │          │                │第0000000000  │
│    │      │萬元，否則將找不回被竊的車輛，或是要將│          │          │                │（p235）      │
│    │      │該部汽車解體。但Ｈ○○不予置理，以致未│          │          │                │              │
│    │      │能得逞。                              │          │          │                │              │
├──┼───┼───────────────────┼─────┼─────┼────────┼───────┤
│二三│亥○○│子○○等人於九十四年七月二十一日接續撥│  未遂    │          │                │中縣刑大偵三字│
│    │      │打六通電話，恫嚇亥○○要求贖款五萬元，│          │          │                │第0000000000  │
│    │      │否則將找不回被竊的車輛，或是要將該部汽│          │          │                │（p238）      │
│    │      │車解體。但亥○○不予置理，以致未能得逞│          │          │                │              │
│    │      │。                                    │          │          │                │              │
├──┼───┼───────────────────┼─────┼─────┼────────┼───────┤
│二四│戌○○│子○○等人於九十四年七月十一日接續撥打│  既遂    │  50000元 │第一商業銀行蘆洲│中縣刑大偵三字│
│    │      │二、三通電話，恫嚇戌○○要求贖款，否則│          │          │分行            │第0000000000  │
│    │      │將找不回被竊的車輛，或是要將該部汽車解│          │          │00000000000     │（p241）      │
│    │      │體，致使戌○○心生畏佈，而依對方指示匯│          │          │許湘桾          │              │
│    │      │款。                                  │          │          │                │              │
│    │      │                                      │          │          │                │              │
├──┼───┼───────────────────┼─────┼─────┼────────┼───────┤
│二五│丁○○│子○○等人於九十四年七月十一日接續撥打│  既遂    │  30000元 │陽信商業銀行台北│中縣刑大偵三字│
│    │      │二、三通電話，恫嚇丁○○要求贖款，否則│          │          │三重分行        │第0000000000  │
│    │      │將找不回被竊的車輛，或是要將該部汽車解│          │          │00000000000     │（p250）      │
│    │      │體，致使丁○○心生畏佈，而依對方指示匯│          │          │                │              │
│    │      │款。                                  │          │          │                │              │
├──┼───┼───────────────────┼─────┼─────┼────────┼───────┤
│二六│ｆ○○│子○○等人於九十四年七月十九日接續撥打│  既遂    │  20000元 │臺灣中小企業銀行│中縣刑大偵三字│
│    │      │二、三通電話，恫嚇ｆ○○要求贖款三萬元│          │          │蘆洲分行        │第0000000000  │
│    │      │，否則將找不回被竊的車輛，或是要將該部│          │          │00000000000     │（p256）      │
│    │      │汽車解體。致使ｆ○○心生畏佈，但錢又不│          │          │                │              │
│    │      │夠，乃依對方指示先匯款二萬元。        │          │          │                │              │
│    │      │                                      │          │          │                │              │
├──┼───┼───────────────────┼─────┼─────┼────────┼───────┤
│二七│Ｆ○○│子○○等人於九十四年九月十八日上午九時│  未遂    │          │                │中縣刑大偵三字│
│    │      │許後接續撥打五通電話，恫嚇Ｆ○○要求贖│          │          │                │第0000000000  │
│    │      │款，否則將找不回被竊的車輛，或是要將該│          │          │                │（p260）      │
│    │      │部汽車解體。但Ｆ○○不予置理，以致未能│          │          │                │              │
│    │      │得逞。                                │          │          │                │              │
├──┼───┼───────────────────┼─────┼─────┼────────┼───────┤
│二八│Ｘ○○│子○○等人於九十四年九月二十日接續撥打│  既遂    │ 30000元  │臺灣銀行華江分行│中縣刑大偵三字│
│    │（起訴│七通電話，恫嚇Ｘ○○要求贖，否則將找不│          │          │000000000000    │第0000000000  │
│    │書誤為│回被竊的車輛，或是要將該部汽車解體。致│          │          │                │（p263）      │
│    │廖誠陽│使Ｘ○○心生畏佈，而依對方指示匯款。  │          │          │                │              │
│    │）    │                                      │          │          │                │              │
├──┼───┼───────────────────┼─────┼─────┼────────┼───────┤
│二九│壬○○│子○○等人於九十四年七月二十日接續撥打│  既遂    │ 10000元  │臺灣中小企業銀行│中縣刑大偵三字│
│    │      │十五通電話，恫嚇壬○○要求贖款，否則將│          │          │蘆洲分行        │第0000000000  │
│    │      │找不回被竊的車輛，或是要將該部汽車解體│          │          │00000000000     │（p267）      │
│    │      │。致使廖素女心生畏佈，而依對方指示匯款│          │          │                │              │
│    │      │。                                    │          │          │                │              │
├──┼───┼───────────────────┼─────┼─────┼────────┼───────┤
│三十│李垣  │子○○等人於九十四年九月十九日接續撥打│  未遂    │          │                │中縣刑大偵三字│
│    │      │二十通電話，恫嚇李垣  要求贖款，否則將│          │          │                │第0000000000  │
│    │      │找不回被竊的車輛，或是要將該部汽車解體│          │          │                │（p271）      │
│    │      │。但李垣  不予置理，以致未能得逞。    │          │          │                │              │
│    │      │                                      │          │          │                │              │
├──┼───┼───────────────────┼─────┼─────┼────────┼───────┤
│三一│ｂ○○│子○○等人於九十四年十月一日接續撥打八│  未遂    │          │                │中縣刑大偵三字│
│    │      │通電話，恫嚇ｂ○○要求贖六萬元，否則將│          │          │                │第0000000000  │
│    │      │找不回被竊的車輛，或是要將該部汽車解體│          │          │                │（p275）      │
│    │      │。但ｂ○○不予置理，以致未能得逞。    │          │          │                │              │
│    │      │                                      │          │          │                │              │
├──┼───┼───────────────────┼─────┼─────┼────────┼───────┤
│三二│Ｍ○○│子○○等人於九十四年九月十六日接續撥打│  未遂    │          │                │中縣刑大偵三字│
│    │      │四通電話，恫嚇Ｍ○○要求款，否則將找不│          │          │                │第0000000000  │
│    │      │回被竊的車輛，或是要將該部汽車解體。但│          │          │                │（p280）      │
│    │      │Ｍ○○不予置理，以致未能得逞。        │          │          │                │              │
│    │      │                                      │          │          │                │              │
├──┼───┼───────────────────┼─────┼─────┼────────┼───────┤
│三三│丙○○│子○○等人於九十四年九月二十一日接續撥│  未遂    │          │                │中縣刑大偵三字│
│    │（改名│打二通電話，恫嚇丙○○要求款，否則將找│          │          │                │第0000000000  │
│    │前為王│不回被竊的車輛，或是要將該部汽車解體。│          │          │                │（p284）      │
│    │仲文）│但丙○○不予置理，以致未能得逞。      │          │          │                │              │
│    │      │                                      │          │          │                │              │
├──┼───┼───────────────────┼─────┼─────┼────────┼───────┤
│三四│天○○│子○○等人於九十四年九月二十一日接續撥│  未遂    │          │                │中縣刑大偵三字│
│    │      │打三通電話，恫嚇天○○要贖款，否則將找│          │          │                │第0000000000  │
│    │      │不回被竊的車輛，或是要將該部汽車解體。│          │          │                │（p286）      │
│    │      │但天○○不予置理，以致未能得逞。      │          │          │                │              │
│    │      │                                      │          │          │                │              │
├──┼───┼───────────────────┼─────┼─────┼────────┼───────┤
│三五│甲○○│子○○等人於九十四年九月二十六日接續撥│  未遂    │          │                │中縣刑大偵三字│
│    │      │打三通電話，恫嚇甲○○要求贖，否則將找│          │          │                │第0000000000  │
│    │      │不回被竊的車輛，或是要將該部汽車解體。│          │          │                │（p289）      │
│    │      │但甲○○不予置理，以致未能得逞。      │          │          │                │              │
│    │      │                                      │          │          │                │              │
├──┼───┼───────────────────┼─────┼─────┼────────┼───────┤
│三六│乙○○│子○○等人於九十四年七月二十二日接續撥│  未遂    │          │                │中縣刑大偵三字│
│    │      │打四通電話，恫嚇王俊豪要求款，否則將找│          │          │                │第0000000000  │
│    │      │不回被竊的車輛，或是要將該部汽車解體。│          │          │                │（p293）      │
│    │      │但王俊豪不予置理，以致未能得逞。      │          │          │                │              │
│    │      │                                      │          │          │                │              │
├──┼───┼───────────────────┼─────┼─────┼────────┼───────┤
│三七│ａ○○│子○○等人於九十四年七月二十五日接續撥│  既遂    │  10000元 │第一商業銀行天母│中縣刑大偵三字│
│    │      │打數通電話，恫嚇ａ○○要求贖，否則將找│          │          │分行            │第0000000000  │
│    │      │不回被竊的車輛，或是要將該部汽車解體。│          │          │00000000000     │（p295）      │
│    │      │致使ａ○○心生畏佈，於同年月二十六日依│          │          │                │              │
│    │      │對方指示匯款。                        │          │          │                │              │
├──┼───┼───────────────────┼─────┼─────┼────────┼───────┤
│三八│ｌ○○│子○○等人於九十四年七月二十日接續撥打│  既遂    │  20000元 │第一商業銀行天母│中縣刑大偵三字│
│    │      │案四通電話，恫嚇ｌ○○要贖款，否則將找│          │          │分行            │第0000000000  │
│    │      │不回被竊的車輛，或是要將該部汽車解體。│          │          │00000000000     │（p305）      │
│    │      │致使ｌ○○心生畏佈，於同年月二十日依對│          │          │                │              │
│    │      │方指示匯款。                          │          │          │                │              │
├──┼───┼───────────────────┼─────┼─────┼────────┼───────┤
│三九│巳○○│子○○等人於九十四年九月九日接續撥打案│  既遂    │  40000元 │華南商業銀行新竹│中縣刑大偵三字│
│    │      │四通電話，恫嚇巳○○要求贖款，否則將找│          │          │分行            │第0000000000  │
│    │      │不回被竊的車輛，或是要將該部汽車解體。│          │          │000000000000    │（p311）      │
│    │      │致使巳○○心生畏佈，而於同年九月九日依│          │          │                │              │
│    │      │對方指示匯款。                        │          │          │                │              │
├──┼───┼───────────────────┼─────┼─────┼────────┼───────┤
│四十│申○○│子○○等人於九十四年九月二十三日接續撥│  未遂    │          │                │中縣刑大偵三字│
│    │      │打兩通電話，恫嚇申○○要求款，否則將找│          │          │                │第0000000000  │
│    │      │不回被竊的車輛，或是要將該部汽車解體。│          │          │                │（p316）      │
│    │      │但申○○不予置理，以致未能得逞。      │          │          │                │              │
│    │      │                                      │          │          │                │              │
├──┼───┼───────────────────┼─────┼─────┼────────┼───────┤
│四一│丑○○│子○○等人於九十四年九月五、六日接續撥│   未遂   │          │                │中縣刑大偵三字│
│    │      │打電話，恫嚇丑○○要求贖款三萬元，否將│          │          │                │第0000000000  │
│    │      │找不回被竊的車輛，或是要將該部汽車解體│          │          │                │（p319）      │
│    │      │。但丑○○不予置理，以致未能得逞。    │          │          │                │              │
│    │      │                                      │          │          │                │              │
├──┼───┼───────────────────┼─────┼─────┼────────┼───────┤
│四二│ｎ○○│子○○等人於九十四年七月十三日接續撥打│   未遂   │          │                │中縣刑大偵三字│
│    │      │四通電話，恫嚇ｎ○○要求贖款六萬元，否│          │          │                │第0000000000  │
│    │      │則將找不回被竊的車輛，或是要將該部汽車│          │          │                │（p321）      │
│    │      │解體。但ｎ○○不予置理，以致未能得逞。│          │          │                │              │
│    │      │                                      │          │          │                │              │
├──┼───┼───────────────────┼─────┼─────┼────────┼───────┤
│四三│寅○○│子○○等人於九十四年九月二十日接續撥打│   既遂   │  20000元 │臺灣銀行華江分行│中縣刑大偵三字│
│    │      │四、五通電話，恫嚇寅○○要贖款，否則將│          │          │000000000000    │第0000000000  │
│    │      │找不回被竊的車輛，或是要將該部汽車解體│          │          │                │（p325）      │
│    │      │。致使寅○○心生畏佈，而於同年月二十二│          │          │                │              │
│    │      │日依對方指示匯款。                    │          │          │                │              │
├──┼───┼───────────────────┼─────┼─────┼────────┼───────┤
│四四│玄○○│子○○等人於九十四年七月二十、二十一日│   既遂   │  25000元 │台灣中小企業銀行│中縣刑大偵三字│
│    │      │接續撥打四通電話，恫嚇玄○○要求贖款，│          │          │蘆洲分行        │第0000000000  │
│    │      │否則將找不回被竊的車輛，或是要將該部汽│          │          │00000000000     │（p330）      │
│    │      │車解體。致使玄○○心生畏佈，而依對方指│          │          │                │              │
│    │      │示匯款。                              │          │          │                │              │
├──┼───┼───────────────────┼─────┼─────┼────────┼───────┤
│四五│ｈ○○│子○○等人於九十四年七月八日接續撥打三│  未遂    │          │                │中縣刑大偵三字│
│    │      │通電話，恫嚇ｈ○○要求贖款，否則將找不│          │          │                │第0000000000  │
│    │      │回被竊的車輛，或是要將該部汽車解體。但│          │          │                │（p334）      │
│    │      │ｈ○○不予置理，以致未能得逞。        │          │          │                │              │
│    │      │                                      │          │          │                │              │
├──┼───┼───────────────────┼─────┼─────┼────────┼───────┤
│四六│ｄ○○│子○○等人於九十四年九月十九日接續撥打│  未遂    │          │                │中縣刑大偵三字│
│    │      │五通電話，恫嚇ｄ○○要求贖款五萬元，否│          │          │                │第0000000000  │
│    │      │則將找不回被竊的車輛，或是要將該部汽車│          │          │                │（p337）      │
│    │      │解體。但ｄ○○不予置理，以致未能得逞。│          │          │                │              │
│    │      │                                      │          │          │                │              │
├──┼───┼───────────────────┼─────┼─────┼────────┼───────┤
│四七│ｅ○○│子○○等人於九十四年十月一日撥打電話，│  未遂    │          │                │中縣刑大偵三字│
│    │      │恫嚇ｅ○○要求贖款七萬元，否則找不回被│          │          │                │第0000000000  │
│    │      │竊的車輛，或是要將該部汽車解體。但賴振│          │          │                │（p340）      │
│    │      │毅不予置理，以致未能得逞。            │          │          │                │              │
│    │      │                                      │          │          │                │              │
├──┼───┼───────────────────┼─────┼─────┼────────┼───────┤
│四八│ｏ○○│子○○等人於九十四年九月七日撥打電話，│  既遂    │  35000元 │臺灣銀行華江分行│中縣刑大偵三字│
│    │      │恫嚇ｏ○○要求贖款，否則將找不回被竊的│          │          │（起訴書誤載為大│第0000000000  │
│    │      │車輛，或是要將該部汽車解體。致使ｏ○○│          │          │里分行）        │（p342）      │
│    │      │心生畏佈，而依對方指示匯款。          │          │          │000000000000    │              │
├──┼───┼───────────────────┼─────┼─────┼────────┼───────┤
│四九│酉○○│子○○等人於九十四年九月十六日接續撥打│  既遂    │  30000元 │臺灣銀行華江分行│中縣刑大偵三字│
│    │      │五通電話，恫嚇酉○○要求贖款，否則將找│          │          │（起訴書誤載為大│第0000000000  │
│    │      │不回被竊的車輛，或是要將該部汽車解體。│          │          │里分行）        │（p344）      │
│    │      │致使酉○○心生畏佈，而依對方指示匯款。│          │          │000000000000    │              │
│    │      │                                      │          │          │                │              │
├──┼───┼───────────────────┼─────┼─────┼────────┼───────┤
│五十│庚○○│子○○等人於九十四年九月十九日十七時許│  未遂    │          │                │中縣刑大偵三字│
│    │      │後撥打電話，恫嚇庚○○要求贖款，否將找│          │          │                │第0000000000  │
│    │      │不回被竊的車輛，或是要將該部汽車解體。│          │          │                │（p348）      │
│    │      │但庚○○不予置理，以致未能得逞。      │          │          │                │              │
├──┼───┼───────────────────┼─────┼─────┼────────┼───────┤
│五一│癸○○│子○○等人於九十四年七月五日接續撥打八│  未遂    │          │                │中縣刑大偵三字│
│    │      │通電話，恫嚇癸○○要求贖款，否則將找不│          │          │                │第0000000000  │
│    │      │回被竊的車輛，或是要將該部汽車解體。但│          │          │                │（p351）      │
│    │      │癸○○不予置理，以致未能得逞。        │          │          │                │              │
│    │      │                                      │          │          │                │              │
├──┼───┼───────────────────┼─────┼─────┼────────┼───────┤
│五二│Ｉ○○│子○○等人於九十四年七月二十日接續撥打│  未遂    │          │                │中縣刑大偵三字│
│    │      │四通電話，恫嚇Ｉ○○要求贖款，否則將找│          │          │                │第0000000000  │
│    │      │不回被竊的車輛，或是要將該部汽車解體。│          │          │                │（p354）      │
│    │      │但Ｉ○○不予置理，以致未能得逞。      │          │          │                │              │
│    │      │                                      │          │          │                │              │
├──┼───┼───────────────────┼─────┼─────┼────────┼───────┤
│五三│未○○│子○○等人於九十四年九月十九日接續撥打│  未遂    │          │                │中縣刑大偵三字│
│    │      │四通電話，恫嚇未○○要求贖款，否則將找│          │          │                │第0000000000  │
│    │      │不回被竊的車輛，或是要將該部汽車解體。│          │          │                │（p357）      │
│    │      │但未○○不予置理，以致未能得逞。      │          │          │                │              │
│    │      │                                      │          │          │                │              │
├──┼───┼───────────────────┼─────┼─────┼────────┼───────┤
│五四│戊○○│子○○等人於九十四年九月七日撥打電話，│  未遂    │          │                │中縣刑大偵三字│
│    │      │恫嚇戊○○要求贖款，否則將找不回被竊的│          │          │                │第0000000000  │
│    │      │車輛，或是要將該部汽車解體。但戊○○不│          │          │                │（p360）      │
│    │      │予置理，以致未能得逞。                │          │          │                │              │
├──┼───┼───────────────────┼─────┼─────┼────────┼───────┤
│五五│Ｎ○○│子○○等人於九十四年九月十一日接續撥打│  既遂    │  50000元 │華南商業銀行新竹│中縣刑大偵三字│
│    │      │數通電話，恫嚇Ｎ○○要求贖款，否則將找│          │          │分行            │第0000000000  │
│    │      │不回被竊的車輛，或是要將該部汽車解體。│          │          │000000000000    │（p362）      │
│    │      │致使Ｎ○○心生畏佈，而於同年九月十二日│          │          │                │              │
│    │      │依對方指示匯款。                      │          │          │                │              │
├──┼───┼───────────────────┼─────┼─────┼────────┼───────┤
│五六│己○○│子○○等人於九十四年九月二十二日接續撥│  既遂    │  10000元 │臺灣銀行        │中縣刑大偵三字│
│    │      │打數通電話，恫嚇己○○要求贖款，否則找│          │          │帳號不詳        │第0000000000  │
│    │      │不回被竊的車輛，或是要將該部汽車解體。│          │          │                │（p365）      │
│    │      │致使己○○心生畏佈，而依對方指示匯款。│          │          │                │              │
│    │      │                                      │          │          │                │              │
├──┼───┼───────────────────┼─────┼─────┼────────┼───────┤
│五七│Ｒ○○│子○○等人於九十四年九月十三日接續撥打│  既遂    │  20000元 │華南商業銀行新竹│中縣刑大偵三字│
│    │      │數通電話，恫嚇Ｒ○○要求贖款，否則將找│          │          │分行            │第0000000000  │
│    │      │不回被竊的車輛，或是要將該部汽車解體。│          │          │000000000000    │（p367）      │
│    │      │致使Ｒ○○心生畏佈，而於同日依對方指示│          │          │                │              │
│    │      │匯款。                                │          │          │                │              │
├──┼───┼───────────────────┼─────┼─────┼────────┼───────┤
│五八│Ｌ○○│子○○等人於九十四年九月十五、十六日接│  未遂    │          │                │中縣刑大偵三字│
│    │      │續撥打電話，恫嚇Ｌ○○要求贖款四萬元，│          │          │                │第0000000000  │
│    │      │否則將找不回被竊的車輛，或是要將該部汽│          │          │                │（p370）      │
│    │      │車解體。但Ｌ○○不予置理，以致未能得逞│          │          │                │              │
│    │      │。                                    │          │          │                │              │
├──┼───┼───────────────────┼─────┼─────┼────────┼───────┤
│五九│午○  │子○○等人於九十四年九月二十三日撥打電│  未遂    │          │                │中縣刑大偵三字│
│    │      │話，恫嚇午○  要求贖款，否則將找不回被│          │          │                │第0000000000  │
│    │      │竊的車輛，或是要將該部汽車解體。但午○│          │          │                │（p372）      │
│    │      │  不予置理，以致未能得逞。            │          │          │                │              │
│    │      │                                      │          │          │                │              │
├──┼───┼───────────────────┼─────┼─────┼────────┼───────┤
│六十│卯○○│子○○等人於九十四年九月十四日接續撥打│  未遂    │          │                │中縣刑大偵三字│
│    │      │電話，恫嚇卯○○要求贖款八萬元，否則將│          │          │                │第0000000000  │
│    │      │找不回被竊的車輛，或是要將該部汽車解體│          │          │                │（p374）      │
│    │      │。但卯○○不予置理，以致未能得逞。    │          │          │                │              │
├──┼───┼───────────────────┼─────┼─────┼────────┼───────┤
│六一│宙○○│子○○等人於九十四年九月二十三日接續撥│  未遂    │          │                │中縣刑大偵三字│
│    │      │打電話，恫嚇宙○○要求贖款，否則將找不│          │          │                │第0000000000  │
│    │      │回被竊的車輛，或是要將該部汽車解體。但│          │          │                │（p376）      │
│    │      │宙○○已找回車輛，不予置理，以致未能得│          │          │                │              │
│    │      │逞。                                  │          │          │                │              │
├──┼───┼───────────────────┼─────┼─────┼────────┼───────┤
│六二│Ｗ○○│子○○等人於九十四年九月四、五日接續撥│   既遂   │  50000元 │臺灣銀行華江分行│中縣刑大偵三字│
│    │      │打電話，恫嚇Ｗ○○要求贖款，否則將找不│          │          │000000000000    │第0000000000  │
│    │      │回被竊的車輛，或是要將該部汽車解體。致│          │          │                │（p378）      │
│    │      │使Ｗ○○心生畏佈，而依對方指示匯款。  │          │          │                │              │
├──┼───┼───────────────────┼─────┼─────┼────────┼───────┤
│六三│辛○○│子○○等人於九十四年九月二十日接續撥打│   未遂   │          │                │中縣刑大偵三字│
│    │      │數通電話，恫嚇辛○○要求贖款，否則將找│          │          │                │第0000000000  │
│    │      │不回被竊的車輛，或是要將該部汽車解體。│          │          │                │（p381）      │
│    │      │但辛○○不予置理，以致未能得逞。      │          │          │                │              │
│    │      │                                      │          │          │                │              │
├──┼───┼───────────────────┼─────┼─────┼────────┼───────┤
│六四│Ｇ○○│子○○等人於九十四年九月二十三日接續撥│   未遂   │          │                │中縣刑大偵三字│
│    │      │打二通電話，恫嚇Ｇ○○要求贖款，否則將│          │          │                │第0000000000  │
│    │      │找不回被竊的車輛，或是要將該部汽車解體│          │          │                │（p384）      │
│    │      │。但Ｇ○○不予置理，以致未能得逞。    │          │          │                │              │
│    │      │                                      │          │          │                │              │
├──┼───┼───────────────────┼─────┼─────┼────────┼───────┤
│六五│ｋ○○│子○○等人於九十四年九月九、十一日接續│   未遂   │          │                │中縣刑大偵三字│
│    │      │撥打電話，恫嚇ｋ○○要求贖款八萬元，否│          │          │                │第0000000000  │
│    │      │則將找不回被竊的車輛，或是要將該部汽車│          │          │                │（p387）      │
│    │      │解體。但ｋ○○不予置理，以致未能得逞。│          │          │                │              │
├──┼───┼───────────────────┼─────┼─────┼────────┼───────┤
│六六│謝禛樺│子○○等人於九十四年九月八日撥打電話，│   未遂   │          │                │中縣刑大偵三字│
│    │      │恫嚇ｊ○○要求贖款八萬元，否則將找不回│          │          │                │第0000000000  │
│    │      │被竊的車輛，或是要將該部汽車解體。但謝│          │          │                │（p389）      │
│    │      │禎樺不予置理，以致未能得逞。          │          │          │                │              │
├──┼───┼───────────────────┼─────┼─────┼────────┼───────┤
│六七│Ｓ○  │子○○等人於九十四年九月二十六日撥打電│   未遂   │          │                │中縣刑大偵三字│
│    │      │話，恫嚇Ｓ○要求贖款，否則將找不回被竊│          │          │                │第0000000000  │
│    │      │的車輛，或是要將該部汽車解體。但Ｓ○不│          │          │                │（p391）      │
│    │      │予置理，以致未能得逞。                │          │          │                │              │
├──┼───┼───────────────────┼─────┼─────┼────────┼───────┤
│六八│Ｖ○○│子○○等人於九十四年九月四、五日接續撥│   既遂   │  30000元 │臺灣銀行華江分行│中縣刑大偵三字│
│    │      │打電話，恫嚇Ｖ○○要求贖款，否則將找不│          │          │000000000000    │第0000000000  │
│    │      │回被竊的車輛，或是要將該部汽車解體。致│          │          │                │（p393）      │
│    │      │使Ｖ○○心生畏佈，而於同年月五日依對方│          │          │                │              │
│    │      │指示匯款。                            │          │          │                │              │
└──┴───┴───────────────────┴─────┴─────┴────────┴───────┘
附表二：
┌──┬───────────────────────────────────┬───┬──────────────┐
│編號│         扣    押    物                                               │所有人│備    註                    │
├──┼───────────────────────────────────┼───┼──────────────┤
│一  │警用電話簿一本                                                        │子○○│供違犯犯罪事實二所載犯行使用│
├──┼───────────────────────────────────┼───┼──────────────┤
│二  │台北富邦銀行存摺一本                                                  │ 同上 │同上                        │
├──┼───────────────────────────────────┼───┼──────────────┤
│三  │台北富邦銀行提款卡一張                                                │ 同上 │同上                        │
├──┼───────────────────────────────────┼───┼──────────────┤
│四  │日盛銀行提款卡一張                                                    │ 同上 │預備供違犯犯罪事實二所載犯行│
│    │                                                                      │      │，及供違犯犯罪事實三所載犯行│
│    │                                                                      │      │使用                        │
├──┼───────────────────────────────────┼───┼──────────────┤
│五  │NOKIA序號歸零手機一支（序號000000000000000）、含門號0000000000        │ 同上 │供違犯犯罪事實二所載犯行使用│
├──┼───────────────────────────────────┼───┼──────────────┤
│六  │NOKIA序號歸零手機一支（序號000000000000000）                          │ 同上 │同上                        │
├──┼───────────────────────────────────┼───┼──────────────┤
│七  │NOKIA序號歸零手機一支（序號000000000000000）、含門號0000000000        │ 同上 │同上                        │
├──┼───────────────────────────────────┼───┼──────────────┤
│八  │OKWAP序號歸零手機一支（序號000000000000000）、含門號0000000000        │ 同上 │同上                        │
├──┼───────────────────────────────────┼───┼──────────────┤
│九  │NOKIA序號歸零手機一支（序號000000000000000）、含門號0000000000        │ 同上 │同上                        │
├──┼───────────────────────────────────┼───┼──────────────┤
│十  │快速搜尋光碟一片                                                      │ 同上 │同上                        │
├──┼───────────────────────────────────┼───┼──────────────┤
│十一│0000000000、0000000000、0000000000  ＳＩＭ卡各一張                    │ 同上 │同上                        │
│    ├───────────────────────────────────┼───┼──────────────┤
│    │0000000000、0000000000、0000000000、0000000000、0000000000、0000000000│ 同上 │預備供違犯犯罪事實二所載犯行│
│    │、0000000000  ＳＩＭ卡各一張                                          │      │使用之物                    │
├──┼───────────────────────────────────┼───┼──────────────┤
│十二│未使用過遠傳易付卡五張                                                │賴中明│同上                        │
├──┼───────────────────────────────────┼───┼──────────────┤
│十三│警用機關電話名冊一本                                                  │子○○│供違犯犯罪事實二所載犯行使用│
├──┼───────────────────────────────────┼───┼──────────────┤
│十四│田畇亞日盛國際商業銀行士林分行存摺（帳號00000000000000）一本          │ 同上 │預備供違犯犯罪事實二所載犯行│
│    │                                                                      │      │，及供違犯犯罪事實三所載犯行│
│    │                                                                      │      │使用                        │
├──┼───────────────────────────────────┼───┼──────────────┤
│十五│NOKIO手機一支（含0000000000ＳＩＭ卡一張）                             │ 同上 │交付同案被告Ｅ○○前，供違犯│
│    │                                                                      │      │犯罪事實二之犯行使用；交付同│
│    │                                                                      │      │案被告Ｅ○○後，供違犯犯罪事│
│    │                                                                      │      │實三之犯行使用              │
├──┼───────────────────────────────────┼───┼──────────────┤
│十六│教戰手冊及聯絡人（被害人）資料                                        │Ｅ○○│供違犯犯罪事實三犯行使用    │
├──┼───────────────────────────────────┼───┼──────────────┤
│十七│0000000000、0000000000、0000000000、0000000000、0000000000、0000000000│賴中明│供違犯犯罪事實二所載犯行使用│
│    │、0000000000 ＳＩＭ卡各一張                                           │      │（未扣案）                  │
└──┴───────────────────────────────────┴───┴──────────────┘
附表三：
┌──┬───────────────────────────────────┬───┐
│編號│         扣    押    物                                               │所有人│
├──┼───────────────────────────────────┼───┤
│一  │支票十張                                                              │子○○│
├──┼───────────────────────────────────┼───┤
│二  │資料一疊                                                              │ 同上 │
├──┼───────────────────────────────────┼───┤
│三  │聯絡資料資料本二本                                                    │ 同上 │
├──┼───────────────────────────────────┼───┤
│四  │DBTEL序號歸零手機一支（序號000000000000000）                          │ 同上 │
├──┼───────────────────────────────────┼───┤
│五  │田畇亞身分證影本一張                                                  │ 同上 │
├──┼───────────────────────────────────┼───┤
│六  │偽造公務機關職名章隊長、偵查佐二枚                                    │ 同上 │
├──┼───────────────────────────────────┼───┤
│七  │詐騙用教戰手冊一本                                                    │ 不詳 │
├──┼───────────────────────────────────┼───┤
│八  │詐騙簡訊宣傳單二本                                                    │ 不詳 │
├──┼───────────────────────────────────┼───┤
│九  │偽造紙幣新台幣面額一千元十九張                                        │子○○│
├──┼───────────────────────────────────┼───┤
│十  │詐騙項目資訊價格表一本                                                │ 同上 │
├──┼───────────────────────────────────┼───┤
│十一│詐騙被害人年籍資料表一本                                              │ 同上 │
├──┼───────────────────────────────────┼───┤
│十二│詐騙用各大醫院診所名冊一本                                            │ 同上 │
├──┼───────────────────────────────────┼───┤
│十三│詐騙犯罪所得明細表一張                                                │ 同上 │
├──┼───────────────────────────────────┼───┤
│十四│台中市警察局刑事警察大隊查詢單                                        │ 不詳 │
└──┴───────────────────────────────────┴───┘


司法院資訊處製作；財團法人民間司法改革基金會備份。
